#import "../../functions.typ": decisioni

== Discussione stato presentazione per PB
  Come punto iniziale, il gruppo ha discusso sullo stato della presentazione da effettuare per il PB con il professore Cardin.
  #decisioni[
  + Il gruppo ha deciso come suddividere le slide implementate tra alcuni membri del gruppo, in accordo con il loro contributo specifico
    - Luca: frontend e deployment
    - Filippo: persistence e backend
    - Alberto: sistema di valutazione
  + Il gruppo ha deciso di provare insieme la presentazione prima dell'incontro con il professore
  ][
  + Questo tipo di suddivisione permette ai membri di esporre le parti di cui si sono occupati maggiormente e, di conseguenza, di essere più preparati in caso di domande specifiche.
  + La prova della presentazione permetterà di verificare il tempo di esposizione e la coerenza tra le varie parti, favorendo una presentazione più fluida e coordinata. Questa prova permetterà anche di identificare eventuali aree di miglioramento e di individuare eventuali domande o dubbi che potrebbero sorgere durante la presentazione. 
  ]

== Consuntivo ultimo periodo
  Il gruppo ha discusso sul consuntivo dell'ultimo periodo, analizzando anche le ore totali per persona e il discostamento rispetto al preventivo iniziale. Questa discussione ha permesso di concludere il documento di piano di progetto in vista della revisione finale.

== Discussione stato documentazione
  Il gruppo ha discusso sullo stato della documentazione, in particolare su quali documenti devono essere ancora validati e resi disponibili.
  #decisioni[
    + Annalisa e Michele si occuperanno di validare e rendere disponibili i documenti mancanti in vista della revisione finale.
  ][
    + Mancando pochi documenti, non è stato necessario suddividere tale compito tra più membri del gruppo.
  ]